Administration communale
Archives départementales du Gers
- Villecomtal-sur-Arros
  - Affaires militaires, police.- Police administrative: arrêtés municipaux., 1854-1880; 2 O 464/15
- Villefranche
  - Budgets et chapitres additionnels (1887-1940). Comptes administratifs (1887-1940)., 2 O 465/1
    Villefranche (Gers, France)
  - Comptes de gestion., 1887-1911; 2 O 465/2
  - Comptes de gestion., 1912-1931; 2 O 465/3
  - Comptes de gestion., 1936-1941; 2 O 465/4
  - Revenus, vente d'arbres., 1920-1930; 2 O 465/5
  - Administration générale.- Enquête administrative (1854). Contentieux (1863-1865). Changement de nom (1925)., 1854-1925; 2 O 465/6
  - Bâtiments.- Mairie (1923). Presbytère (1831-1927). Cimetière, aménagement (1892-1911) et gestion des concessions (1883-1932). Écoles, maison d'école, travaux (1867-1930); école de filles (1862); préau (1892-1923). Puits et fontaine (1878-1904). Bureau de poste (1925). Salle des fêtes (1930). Hangar (1923)., 1831-1932; 2 O 465/7
  - Biens non bâtis. - Terrains, ventes (1867-1880); acquisitions (1903-1926)., 1867-1926; 2 O 465/8
  - Travaux publics.- Adduction d'eau potable (1932). Éclairage public (1912-1914)., 1912-1932; 2 O 465/9
  - Affaires militaires, police.- Police administrative: arrêté relatif à la circulation., 1894; 2 O 465/10
  - Assistance et prévoyance.- Bureau de bienfaisance: budgets; comptes administratifs., 1886-1936; 2 O 465/11
  - Assistance et prévoyance.- Bureau de bienfaisance: comptes de gestion., 1886-1935; 2 O 465/12
- Viozan
  - Budgets et chapitres additionnels (1887-1940). Comptes administratifs (1887-1940)., 2 O 466/1
    Viozan (Gers, France)
  - Comptes de gestion., 1887-1935; 2 O 466/2
  - Comptes de gestion., 1935-1941; 2 O 466/3
  - Administration générale.- Contentieux., 1840-1926; 2 O 466/4
  - Bâtiments.- Église (1923). Presbytère (1929-1930). Cimetière, aménagement (1927-1929) et gestion des concessions (1871-1925). Écoles, maison d'école, travaux (1845-1929); école de filles (1879-1884); préau (1901-1902); logement des instituteurs (1875-1884). Hangar (1907)., 2 O 466/5
  - Biens non bâtis.- Terrains, ventes., 1858-1882; 2 O 466/6
  - Assistance et prévoyance.- Bureau de bienfaisance: budgets (1887-1937) et comptes administratifs (1887-1935)., 2 O 466/7
  - Assistance et prévoyance.- Bureau de bienfaisance: comptes de gestion., 1887-1936; 2 O 466/8